臺灣高等法院民事裁定  
110年度國抗字第12號
 抗  告  人  梁崇民    住○○市○○區○○路0段00○0號00                     樓

上列抗告人因與相對人教育部國家賠償事件，對於中華民國110
年3月29日臺灣臺北地方法院110年度重國字第1號所為裁定提起
抗告，本院裁定如下： 
    主  文
抗告駁回。
抗告訴訟費用由抗告人負擔。
    理  由
一、按原告之訴，有起訴不合程式或不備其他要件者，法院應以
    裁定駁回之；但其情形可以補正者，審判長應定期間先命補
    正，民事訴訟法第249條第1項第6款定有明文。當事人起訴
    以預納裁判費為必須具備之程式，欠缺此程式經審判長限期
    命其補正，該當事人逾限仍不遵行者，即應認其起訴為不合
    法。
二、經查：
(一)抗告人前向臺北高等行政法院起訴，主張相對人偽造不實之
    解聘檢覈表，請求相對人負國家賠償責任給付新臺幣(下同)
    2,257萬8,000元，經臺北高等行政法院裁定移送原法院確定
    (見原法院卷第10-12頁)。因抗告人未繳納裁判費，經原法
    院於民國110年2月26日裁定訴訟標的金額為2,257萬8,000元
    ，應徵第一審裁判費21萬0,704元，扣除抗告人前已繳交4,0
    00元，尚應補繳裁判費20萬6,704元，並限期命抗告人於裁
    定送達後5日內補繳(見原法院卷第33-34頁)，該裁定於同年
    3月5日送達抗告人(見原法院卷第46-1頁)，迄至110年3月29
    日仍未補繳不足之第一審裁判費20萬6,704元(見原法院卷第
    53-65頁)。原法院以抗告人逾期未補正，其起訴為不合法，
    乃依民事訴訟法第249條第1項第6款規定，裁定駁回抗告人
    之起訴，於法核無不當。
(二)抗告人之抗告意旨雖略以：本件應以起訴時定管轄法院，依
    管轄恆定原則，應移由臺北高等行政法院管轄云云。然查：
    抗告人前已對臺北高等行政法院109年7月9日所為移送原法
    院之裁定提起抗告，嗣經最高行政法院於109年10月29日以1
    09年度裁字第1790號裁定駁回其抗告，是該事件既已終結確
    定，自不得聲明不服，抗告人上揭抗辯，容有誤解。而抗告
    人逾期未補正繳足前開裁判費，揆諸首揭說明，尚不能因抗
    告人已繳納部分裁判費即認該部分之訴為合法。從而，原法
    院以抗告人起訴為不合法，依民事訴訟法第249條第1項第6
    款規定，裁定駁回抗告人之訴，於法核無違誤。抗告意旨指
    摘原裁定不當，求予廢棄，為無理由。       
三、據上論結，本件抗告為無理由。爰裁定如主文。
中　　華　　民　　國　　110 　年　　5 　　月　　26　　日
                  民事第五庭
                        審判長法  官  賴劍毅
                              法  官  陳君鳳
                              法  官  楊雅清
正本係照原本作成。
本裁定除以適用法規顯有錯誤為理由外，不得再抗告。如提起再
抗告，應於收受送達後10日內委任律師為代理人向本院提出再抗
告狀。並繳納再抗告費新臺幣１千元。
中　　華　　民　　國　　110 　年　　5 　　月　　26　　日
                              書記官  陳惠娟